臺灣屏東地方法院刑事判決　　　　　　　 94年度訴字第864號
公　訴　人　臺灣屏東地方法院檢察署檢察官
被　　　告　甲○○
　　　　　　　　　（現另案於高雄監獄執行中）
上列被告因違反毒品危害防制條例案件，經檢察官提起公訴（94
年度毒偵字第1344號）及移送併辦（臺灣屏東地方法院檢察署併
辦之94年度毒偵字第1864、2231號、臺灣高雄地方法院94年度毒
偵字第7050、8323號），被告於準備程序中就被訴及併案事實為
有罪之陳述，本院合議庭裁定改依簡式審判程序審理，判決如下
：
     主  文
甲○○連續施用第一級毒品，處有期徒刑壹年，扣案之第一級毒
品海洛因肆包（含袋重壹點貳玖公克）、殘留海洛因成分之注射
針筒肆支、吸管壹支、夾鏈袋壹只、殘留海洛因及甲基安非他命
之吸管壹支均沒收銷燬之，夾鏈袋參只沒收之；又連續施用第二
級毒品，處有期徒刑陸月，扣案之第二級毒品甲基安非他命壹包
（驗後毛重零點壹柒公克）、殘留甲基安非他命之吸食器、吸管
各壹支、上開殘留海洛因及甲基安非他命之吸管壹支均沒收銷燬
之。應執行有期徒刑壹年肆月，扣案之第一級毒品海洛因肆包（
含袋重壹點貳玖公克）、殘留海洛因成分之注射針筒肆支、吸管
壹支、夾鏈袋壹只、殘留海洛因及甲基安非他命之吸管壹支、第
二級毒品甲基安非他命壹包（驗後毛重零點壹柒公克）、殘留甲
基安非他命之吸食器、吸管各壹支均沒收銷燬之，夾鏈袋參只沒
收之。
     事  實  及  理  由
一、甲○○前因施用毒品案件，經送觀察勒戒後，認無繼續施用
    毒品傾向，由臺灣屏東地方法院檢察署檢察官於94年2 月24
    日，以94年度毒偵字第184 號為不起訴處分確定。詎其仍不
    思戒除惡習，復於觀察勒戒執行完畢後5 年內，基於施用第
    一級毒品海洛因之概括犯意，自94年5 月5 日某時起至同年
    9 月9 日12時30分許止，連續在屏東縣萬丹鄉廈南村下蚶47
    之17號空屋內或高雄縣燕巢鄉○○路或高雄縣燕巢鄉某寺廟
    內或屏東縣高樹鄉火葬場附近之寺廟或國道中山高速公路高
    雄市○○○○道下等處，以注射針筒注射之方式，施用第一
    級毒品海洛因多次；且另基於施用第二級毒品甲基安非他命
    之概括起意，自94年5 月5 日某時起至同年9 月9 日12時30
    分許止，連續在前開處所，以玻璃燒烤之方式，施用第二級
    毒品甲基安非他命多次。嗣為警於（一）94年5 月25日17時
    30分許，在屏東縣萬丹鄉廈南村下蚶47之17號空屋4 樓房間
    床頭櫃內查獲甲○○所有之第一級毒品海洛因1 包（含袋重
    0.21公克）、殘留海洛因之注射針筒1 支、殘留甲基安非他
    命之吸食器1 支而扣案，且經其同意採尿送驗後，其尿液呈
    嗎啡、甲基安非他命陽性反應；（二）94年7 月13日21時20
    分許，在屏東市○○路、公裕街交岔路口查獲其所有之海洛
    因1 包（含袋重0.34公克）、殘留海洛因之注射針筒1 支而
    扣案，並經警對其驗尿而查獲；（三）94年8 月18日17時20
    分許，在高雄縣大樹鄉○○村○○街214 號查獲其與乙○○
    共有之海洛因2 包（含袋重0.74公克），且經警對甲○○驗
    尿而查獲；（四）94年8 月25日22時5 分許，在屏東市○○
    路上查獲其所有第二級毒品甲基安非他命1 包（驗後毛重0.
    17公克），且經其同意採尿送驗後，其尿液呈嗎啡、甲基安
    非他命陽性反應；（五）94年9 月10日3 時20分許，在高雄
    縣燕巢鄉○○村○○○○○道路上查獲，並扣得殘留海洛因
    之注射針筒2 支、吸管1 支、夾鏈袋1 只，殘留海洛因及甲
    基安非他命之吸管1 支、殘留甲基安非他命之吸管1 支及甲
    ○○所有且供施用海洛因之（無毒品反應）夾鏈袋3 只，且
    經其同意採尿送驗後，其尿液呈嗎啡及甲基安非他命陽性反
    應而查獲。
二、以上各情，業經被告甲○○於本院審理時坦承不諱，復有前
    開查獲物品扣案可參，且被告於前述（一）至（五）期日經
    員警所採集之尿液，經送驗結果，均呈嗎啡、甲基安非他命
    陽性反應，分別有臺灣檢驗科技股份有限公司94年6 月13日
    、94年8 月8 日、94年9 月2 日、94年9 月8 日、94年9 月
    30日報告編號KＺ000000000000、KＺ000000000000、KＺ000000
    000000、KＺ000000000000、KＺ000000000000號濫用藥物尿液
    檢驗報告各1 紙在卷可稽；而扣案之白色粉末4 包（含袋重
    1.29公克），經送請法務部調查局鑑驗結果，確係第一級毒
    品海洛因無訛，分別有該局94年7 月29日、94年10月14日、
    94年11月1 日調科壹字第240003734 、000000000 、000000
    000 號鑑定通知書各1 紙附卷可憑；另扣案之白色晶體1 包
    （驗後毛重0.17公克）、注射針筒4 支、吸管3 支、吸食器
    1 支、夾鏈袋4 只，經本院囑託高雄醫學大學附設中和紀念
    醫院檢驗結果，該白色晶體含甲基安非他命成分，注射針筒
    4 支均呈海洛因陽性反應，吸管1 支呈海洛因陽性反應，另
    1 支呈海洛因及甲基安非他命陽性反應，第3 支吸管與吸食
    器1 支均呈甲基安非他命陽性反應，夾鏈袋1 只呈海洛因陽
    性反應，另3 只夾鏈袋則呈毒品陰性反應，有該院報告編號
    0000-0 00 至567 、768 及9410－60、9411－28至36檢驗報
    告各1 紙在卷可參，堪認被告上開不利於己之自白，確與事
    實相符，應可採信。本件事證明確，被告犯行洵堪認定。
三、查海洛因、甲基安非他命分別係毒品危害防制條例第2 條第
    2 項第1 、2 款所定之第一、二級毒品，不得非法持有、施
    用。故核被告所為，係犯毒品危害防制條例第10條第1 項、
    第2 項施用第一級、第二級毒品罪。其於施用海洛因與甲基
    安非他命前持有海洛因與甲基安非他命犯行，各為其施用之
    高度行為所吸收，均不另論罪。被告多次施用海洛因及甲基
    安非他命之行為，時間緊接，分別觸犯構成要件相同之罪名
    ，顯係基於概括犯意為之，應均論以連續犯並加重其刑。而
    被告所犯之上述2 罪，犯意各別，行為互異，應分論併罰之
    。至檢察官移送併辦之被告於94年5 月24日後之施用第一級
    、第二級毒品犯行，雖未據起訴，然與已起訴部分，有連續
    犯之裁判上一罪關係，為起訴效力所及，本院自應一併審理
    ，附此敘明。爰審酌被告曾因施用毒品經送勒戒處所施以觀
    察、勒戒後，仍未能戒斷其施用毒品之惡習，足見其陷溺已
    深，惟因施用毒品僅係戕害其自己身心並無加害他人，其犯
    罪後坦承犯行、態度尚稱良好等一切情狀，分別量處如主文
    所示之刑，並定其應執行刑。扣案白色粉末4 包（含袋重1.
    29公克），經送法務部調查局檢驗結果，含有海洛因成分，
    此有上開法務部調查局鑑定通知書共3 紙附卷可佐，其上之
    包裝袋，因與毒品無法析離，參酌法務部調查局93年11月16
    日調科壹字第09362396550 號函，應整體視為毒品；另扣案
    之白色晶體1 包（驗後毛重0.17公克）、注射針筒4 支、吸
    管3 支、吸食器1 支、夾鏈袋4 只，經本院囑託高雄醫學大
    學附設中和紀念醫院檢驗結果，該白色晶體含甲基安非他命
    成分，注射針筒4 支均呈海洛因陽性反應，吸管1 支呈海洛
    因陽性反應，另1 支呈海洛因及甲基安非他命陽性反應，第
    3 支吸管與吸食器1 支均呈甲基安非他命陽性反應，夾鏈袋
    1 只呈海洛因陽性反應，亦有前開高雄醫學大學附設中和紀
    念醫院之檢驗報告在卷足佐，該注射針筒、吸管、吸食器、
    夾鏈袋與其上殘留之毒品已無從析離，應與毒品視為一體，
    是上開海洛因4 包、甲基安非他命1 包（包裝袋與毒品整體
    視為一體之因，同上所述），殘留海洛因之注射針筒4 支、
    吸管1 支、夾鏈袋1 只、殘留海洛因與甲基安非他命之吸管
    1 支、殘留甲基安非他命之吸管、吸食器各1 支，均應依毒
    品危害防制條例第18條第1 項前段之規定宣告沒收銷燬之。
    另扣案之夾鏈袋3 只（無毒品反應），為被告所有且供施用
    海洛因所用之物，業據被告陳明在卷，應依刑法第38條第1
    項第2 款規定併予宣告沒收之。
據上論斷，應依刑事訴訟法第299條第1項前段、第273條之1第1
項、第310 條之2 ，毒品危害防制條例第10條第1 項、第2 項、
第18條第1 項前段，刑法第11條、第56條、第51條第5 款、第38
條第1項第2款，判決如主文。
本案經檢察官潘國威到庭執行職務。
中　　華　　民　　國　　94　　年　　11　　月　  30　　日
                  刑事第一庭    法  官  黃聖涵
以上正本證明與原本無異。
如不服本判決應於收受本判決送達後十日內向本院提出上訴書狀，
其未敘述上訴理由者，並得於提起上訴後十日內向本院補提理由
書狀（均須按他造當事人之人數附繕本）「切勿逕送上級法院」
中　　華　　民　　國　　94　　年　　11　　月　　30　　日
                                書記官  蘇雅慧
本案論罪科刑法條：
毒品危害防制條例第10條
施用第一級毒品者，處六月以上五年以下有期徒刑。
施用第二級毒品者，處三年以下有期徒刑。
